【裁判字號】    96,訴,3419
【裁判日期】    970225
【裁判案由】    商標評定
【裁判全文】
臺北高等行政法院裁定
                                     96年度訴字第03419號
原      告  振吉電化廠股份有限公司
代  表  人  甲○○（董事長）
訴訟代理人  劉法正  律師
            楊祺雄  律師
被      告  經濟部智慧財產局
代  表  人  王美花（局長）住同上
參  加  人  電光企業股份有限公司
代  表  人  甲○○（董事長）
上列原告與被告間因商標評定事件，應命參加人獨立參加訴訟，
本院裁定如下：
    主  文
電光企業股份有限公司應獨立參加本件被告之訴訟。
    理  由
一、按行政法院認為撤銷訴訟之結果，第三人之權利或法律上利
    益將受損害者，得依職權命其獨立參加訴訟，行政訴訟法第
    42條第1項定有明文。
二、原告前於民國（下同）90年3 月16日以「電光牌TENCO 及圖
    （彩）」作為其註冊第10880 號「電光牌及圖（紅色）」商
    標之聯合商標，指定使用於當時商標法施行細則第49條所定
    商品及服務分類表第11類之浴缸、小便池、小便斗、馬桶座
    、馬桶蓋、抽水馬桶、馬桶水箱、盥洗台、洗手台、淋浴沖
    水器、爐台、流理台、調理台、洗滌槽、熱水器、電熱水器
    、太陽能熱水器等商品，向被告申請註冊，經其核准列為註
    冊第998751號聯合商標。嗣電光企業股份有限公司於92年8
    月26日以其有違註冊時商標法第37條第12、13、14款之規定
    ，對之申請評定。適逢92年11月28日現行商標法修正公布施
    行，該商標依法視為獨立之註冊商標；復依現行商標法第91
    條第1 項規定：本法修正施行前，已申請或提請評定，尚未
    評決之評定案件，以本法修正施行前及本法修正施行後之規
    定均為違法事由為限，始撤銷其註冊；其程序依修正後之規
    定辦理。本件原申請評定主張之條款業經修正為商標法第23
    條第1 項第13、14款。案經被告審查，認註冊第998751號商
    標有違修正前商標法第37條第12款及現行商標法第23條第1
    項第13款之規定，乃於95年1 月27日中台評字第920332商標
    評定書為「第998751號『電光牌TENCO 及圖（彩）』商標（
    原聯合商標）之註冊應予撤銷」之處分。原告除於95年2 月
    22日就註冊第998751號商標所指定使用之商品向被告申請分
    割商標權外，並於95年3 月6 日經由被告向經濟部提起訴願
    。而被告於95年6 月15日以（95）智商0269字第0958024381
    0 號函核准註冊第998751號商標分割為註冊第0000000 號及
    註冊第0000000 號商標（下稱系爭商標）；復經經濟部審議
    ，略認被告中台評字第920332號商標評定書未就分割後之註
    冊第0000000 號商標指定使用之爐台、流理台、調理台..飲
    水機、濾水器、開飲機... 等商品，與據爭註冊第545495號
    等商標指定使用之商品是否構成類似乙節加以審查，所為之
    處分自難謂妥適，爰以95年9 月18日經訴字第09506178540
    號訴願決定書為「原處分撤銷，由原處分機關另為適法之處
    分」之決定。被告依照前揭訴願決定書意旨，先以95年11月
    21日（95）慧商0800字第09590941450 號函通知電光企業股
    份有限公司應於文到30日內聲明是否就前揭分割後之商標續
    行評定（電光企業股份有限公司於95年12月1 日回函同意續
    行評定），並以96年5 月16日中台評字第950473號商標評定
    書，為系爭註冊第0000000 號「電光牌TENCO 及圖（彩）」
    商標之註冊應予撤銷之處分。原告不服，提起訴願，經遭駁
    回，遂向本院提起行政訴訟。本件判決之結果，倘認原處分
    及訴願決定應予撤銷，電光企業股份有限公司之權利或法律
    上之利益將受損害，本院自得依前開條文之規定，命電光企
    業股份有限公司獨立參加本件訴訟，爰裁定如主文。
中    華    民    國    97    年     2    月   25     日
                       臺北高等行政法院第三庭
                                 審判長法  官  姜素娥
                                       法  官  楊莉莉
                                       法  官  陳心弘
上為正本係照原本作成。
不得聲明不服。
中    華    民    國    97    年     2    月   25     日
                                       書記官  王英傑


司法院資訊處製作；財團法人民間司法改革基金會備份。
